【裁判字號】    99,抗,38
【裁判日期】    990113
【裁判案由】    返還擔保金
【裁判全文】
臺灣高等法院民事裁定                    99年度抗字第38號
抗  告  人  甲○○
抗告人因與相對人乙○○間返還擔保金事件，對於中華民國98年
11月30日臺灣士林地方法院98年度聲字第1249號所為裁定提起抗
告，本院裁定如下：
    主  文
原裁定廢棄。
台灣士林地方法院93年度存字第490號提存事件抗告人所提存之
擔保金新台幣47,000元，准予返還。
抗告訴訟費用由相對人負擔。
    理  由
一、抗告人於原法院聲請意旨略以：抗告人前遵台灣士林地方法
    院（下稱士林地院）83年度全字第445號裁定，為擔保假扣
    押，曾提供新台幣47,000元為擔保金，並以士林地院83年度
    存字第490號提存事件提存在案。茲因上開83年度全字第445
    號裁定業經撤銷，抗告人於85年11月14日發函催告相對人乙
    ○○於文到後21日內行使權利而未行使，爰依民事訴訟法第
    104 條第1項第3款規定，聲請返還擔保金等語。抗告意旨另
    以：系爭提存事件另一受擔保利益人同冠事務機器有限公司
    （下稱同冠公司），士林地院業於87年6月3日以87年度聲字
    第158號裁定准許返還擔保金確定在案。
二、按訴訟終結後，供擔保人證明已定20日以上之期間，催告受
    擔保利益人行使權利而不行使，或法院依供擔保人之聲請，
    通知受擔保利益人於一定期間內行使權利並向法院為行使權
    利之證明而未證明者，法院應依供擔保人之聲請，以裁定命
    返還其提存物，民事訴訟法第104條第1項第3 款定有明文。
    前開規定，於其他依法令供訴訟上之擔保者準用之，並為同
    法第106條所規定。
三、原法院係以：士林地院83年度存字第490號提存事件之受擔
    保利益人即83年度執全字第400號假扣押強制執行事件之債
    務人，有相對人及同冠公司共2 人，訴訟終結後，對受擔保
    利益人為行使權利之催告，應向全體賠償權利人為之，始生
    合法催告之效力，抗告人向相對人發函定期催告就擔保金行
    使權利，存證信函並未寄送予同冠公司之法定代理人，難認
    抗告人所為催告意思表示之通知已達到同冠公司之法定代理
    人，不生合法催告之效力為由，駁回抗告人之聲請。惟查，
    關於另一受擔保利益人同冠公司部分，士林地院業於87年 6
    月3日以87年度聲字第158號裁定准許返還擔保金確定在案，
    有抗告人提出之裁定及確定證明書影本附卷可稽，則抗告人
    既已定20日以上期間催告受擔保利益人即相對人行使權利而
    未行使，有提存書、撤銷假扣押裁定、調解書、郵局存證信
    函、掛號郵件收件回執等影本為證，抗告人聲請返還擔保金
    ，核無不合，應予准許。原法院不察，誤以為抗告人對同冠
    公司未為合法催告，駁回抗告人之聲請，尚有未洽，抗告意
    旨執此指摘原裁定不當，求為廢棄，為有理由。
四、據上論結，本件抗告為有理由，裁定如主文。
中    華    民    國    99    年      1    月    13   日
                    民事第二庭
                        審判長法  官  吳謙仁
                              法  官  黃莉雲
                              法  官  蘇瑞華
正本係照原本作成。
不得抗告。
中    華    民    國    99    年    1     月    14    日
                              書記官  賴以真

司法院資訊處製作；財團法人民間司法改革基金會備份。
